【裁判字號】    98,上更(一),39
【裁判日期】    980512
【裁判案由】    違反槍砲彈藥刀械管制條例
【裁判全文】
臺灣高等法院高雄分院刑事判決      98年度上更(一)字第39號
上  訴  人
即  被  告  甲○○
                    現於臺灣高雄看守所
選任辯護人  陳正達律師
            許惠珠律師
            洪世崇律師
上列上訴人因違反槍砲彈藥刀械管制條例案件，不服臺灣高雄地
方法院97年度訴字第816 號中華民國97年9 月12日第一審判決（
起訴案號：臺灣高雄地方法院檢察署96年度偵字第35091 、3582
6 號），提起上訴，經判決後，由最高法院發回更審，本院判決
如下：
     主  文
原判決關於甲○○有罪部分，撤銷。
甲○○未經許可，製造可發射子彈具有殺傷力之改造玩具手槍，
累犯，處有期徒刑伍年肆月，併科罰金新臺幣壹拾伍萬元，罰金
如易服勞役，以新臺幣壹仟元折算壹日，附表甲編號一至七所示
之物品均沒收。
     事  實
一、甲○○曾因違反槍砲彈藥刀械管制條例案件，經臺灣高雄地
    方法院於民國95年11月13日以95年度訴字第801 號判處有期
    徒刑6 月，於96年3 月2 日易科罰金執行完畢。詎猶不知悔
    改，明知未經許可不得製造、販賣、持有槍砲、子彈，竟基
    於製造、販賣、持有槍砲、子彈之犯意，甲○○因應吳曜宏
    之洽購，乃於96年（起訴書誤載為95年）10月初，先在高雄
    市六合夜市附近之「華山模型道具店」，以新臺幣（下同）
    1 萬2 千元價格，購入仿BERETTA 廠M9型半自動模型槍1 支
    ，越二個星期，即10月中旬再自電腦網路之「東經21度留言
    板」瀏覽而知悉有刊登販售上開手槍之土造金屬槍管及子彈
    之訊息，並以1 萬2 千元價格購得槍管1 支後，於同月間在
    其屏東縣屏東市○○○街57號住處，以其所有如附表甲編號
    1-7 所示之物，將上開仿BERETTA 廠M9型半自動模型槍之槍
    管換裝上開土造金屬槍管，並加銼磨，製造可發射子彈具有
    殺傷力之改造手槍1 支。改造完成之後，於96年10月底在屏
    東市○○路麥當勞附近，以3 萬元的價格，販賣上揭製造完
    成之槍枝（含彈匣）及子彈1 顆給吳曜宏。嗣後因槍枝滑套
    故障，乃於96年12月3 日下午2 、3 時許送回甲○○修理。
二、嗣於96年12月6 日，經警持臺灣屏東地方法院核發之搜索票
    ，至甲○○位於屏東縣屏東市○○○街57號住處執行搜索，
    扣得如附表甲所示等物。於廖橋俊位於屏東縣屏東市○○○
    路15巷35弄5 號住處執行搜索，扣得附表乙所示等物。
三、案經高雄市政府警察局刑警大隊移送臺灣高雄地方法院檢察
    署檢察官偵查起訴。
     理  由
壹、程序方面:
一、按被告以外之人（包括證人、鑑定人、告訴人、被害人及共
    同被告等）於檢察事務官、司法警察官或司法警察調查中所
    為之陳述，與審判中不符時，其先前之陳述具有較可信之特
    別情況，且為證明犯罪事實存否所必要者，得為證據，刑事
    訴訟法第159 條之2 定有明文。證人吳曜宏警詢陳述關於「
    是否向被告甲○○購買扣案改造手槍、彈匣」等犯罪情節部
    分，因與其嗣於原審證述不符，而其先前之陳述，較近於案
    發時間，係在記憶猶新之情況下所為之，可立即反應所知，
    不致因時隔日久而遺忘案情，且對於案情敘述較少出於對於
    被告甲○○涉案之顧慮，足認證人於警詢時受外力、人情等
    干擾程度較低，又經原審勘驗吳曜宏警詢筆錄內容錄音製作
    過程，並無威脅利誘或其他不正取供之情事（原審卷第189-
    200 頁），並經原審辯護人當庭陳明對此勘驗結果無意見等
    語（原審卷第241 頁），另無其他證據可認證人警詢陳述有
    何非出於自由意志之情形，亦即較無暇蓄意編織掩飾，亦未
    權衡雙方之利害而為偏頗之陳述，又較無來自被告或其他成
    員同庭在場之壓力而出於虛偽不實之指證，或事後串謀而故
    為迴護被告之機會，且確與事後警員破獲被告各情完全相符
    ，應具較可信之特別情況，此為證明被告甲○○之犯罪事實
    之存否所必要，依刑事訴訟法第159 條之2 規定，認有證據
    能力。
二、被告以外之人於偵查中向檢察官所為陳述，除顯有不可信之
    情況者外，得為證據，刑事訴訟法第159 條之1 第2 項定有
    明文。偵查中對被告以外之人（包括證人、鑑定人、告訴人
    、被害人及共同被告等）所為之偵查筆錄，或被告以外之人
    向檢察官所提之書面陳述，性質上均屬傳聞證據。惟現階段
    刑事訴訟法規定檢察官代表國家偵查犯罪、實施公訴，依法
    其有訊問被告、證人及鑑定人之權，證人、鑑定人且須具結
    ，而實務運作時，檢察官偵查中向被告以外之人所取得之陳
    述，原則上均能遵守法律規定，不致違法取供，其可信度極
    高，職是，被告以外之人前於偵查中已具結而為證述，除反
    對該項供述得具有證據能力之一方，已釋明「顯有不可信之
    情況」之理由外，不宜以該證人未能於審判中接受他造之反
    對詰問為由，即遽指該證人於偵查中之陳述不具證據能力。
    本件證人吳曜宏於偵查中經具結之陳述，並未曾提及檢察官
    在偵查時有不法取供之情形，且亦無證據足以證明證人上開
    陳述有顯不可信之情況，證人吳曜宏於原審復已到庭接受詰
    問，足可認定業已保障被告甲○○詰問權，依刑事訴訟法第
    159 條之1 第2 項規定，自得為證據。
三、卷附高雄市政府警察局刑警大隊搜索扣押筆錄、扣押物品目
    錄表、扣押物品收據、屏東縣警察局內埔分局、屏東分局函
    送關於被告吳曜宏槍砲案件報告書，被告甲○○上訴理由狀
    所提出之網路販售模型槍、彈匣等零件資料，固均屬書面之
    傳聞證據，然檢察官、被告、辯護人於本院準備程序，均明
    示同意作為證據，法院認為以之作為本件論證之證據，均與
    待證事實具有關聯性，且無證據證明此等書證有何遭變造或
    偽造情事，作為本案之證據亦屬適當，依刑事訴訟法第159
    條之5 第1 項規定，自得為證據。
四、按鑑定人由審判長、受命法官或檢察官就下列之人選任1 人
    或數人充之：(一)就鑑定事項有特別知識經驗者。(二)經政府機
    關委任有鑑定職務者；鑑定之經過及其結果，應命鑑定人以
    言詞或書面報告；法院或檢察官得囑託醫院、學校或其他相
    當之機關、團體為鑑定，或審查他人之鑑定，並準用第203
    條至第206 條之1 規定，刑事訴訟法第198 條、第206 條第
    1 項、第208 條第1 項分別定有明文。內政部警政署刑事警
    察局係臺灣高等法院檢察署關於槍彈有無殺傷力之概括選任
    鑑定機關，此有臺灣高等法院檢察署92 年9月9 日檢文允字
    第0921001203號函附之「臺灣高等法院檢察署檢察長概括選
    任鑑定機關表列」足參，本件卷附內政部警政署刑事警察局
    97年1 月28日刑鑑字第0960193162號槍彈鑑定書，雖係被告
    以外之人於審判外之書面陳述，屬刑事訴訟法第159 條第1
    項規定之例外情形，應有證據能力。
五、傳聞法則乃對於被告以外之人於審判外之言詞或書面陳述，
    亦即針對被告以外之人於審判外以言詞或書面所為之供述證
    據而為規範。扣案如附表甲、乙所示之物品係以物品之存在
    本身做為證明事實之證據；卷附現場蒐證照片，乃以科學、
    機械之方式，對於所拍攝內容所為忠實且正確之記錄，上開
    物品、照片在性質上亦非供述證據，無刑事訴訟法第159 條
    第1 項規定之適用。
貳、實體方面:
一、訊據上訴人即被告甲○○坦承「於96年10月初，因吳曜宏之
    洽購，先在高雄市六合夜市附近之『華山模型道具店』，以
    1 萬2 千元價格，購入仿BERETTA 廠M9型半自動模型槍1 支
    ，越二週再自電腦網路之『東經21度留言板』瀏覽而知悉有
    刊登販售上開手槍之土造金屬槍管及子彈之訊息，並以1 萬
    2 千元價格購得槍管1 支後，於屏東縣屏東市○○○街57號
    住處，將上開仿BERETTA 廠M9型半自動模型槍之槍管換裝上
    開土造金屬槍管，製造可發射子彈具有殺傷力之改造手槍1
    支（含彈匣1 個），改造完成之後，於96年10月底在屏東市
    ○○路麥當勞附近，以3 萬元的價格，販賣上揭製造完成之
    槍枝（含彈匣）及子彈1 顆給吳曜宏。嗣後因槍枝滑套故障
    ，乃於96年12月3 日下午2 、3 時許送回甲○○修理」等語
    。否認有販賣主要槍枝零組件彈匣。並辯以所為應不成立寄
    藏槍彈罪。
二、經查：
  (一)被告甲○○於上開時、地，先後購入仿BERETTA 廠M9型半自
    動模型槍及改造金屬槍管之事實，業據被告甲○○於本院前
    審坦承明確（見本院上訴卷第80頁），又被告曾以扣案附表
    甲編號5- 7所示工具，將該手槍換裝土造金屬槍管，改造製
    造成具有殺傷力之扣案改造手槍，後於上開時、地為警查扣
    等情，業據被告甲○○於警詢供述綦詳（見警卷第4-5 頁）
    ，且於原審供承在卷（見原審卷第19頁），並有附表甲編號
    1 至10所示之槍枝主要組成零件、子彈、改造工具及系爭改
    造手槍扣案及高雄市政府警察局刑警大隊搜索扣押筆錄、扣
    押物品目錄表、扣押物品收據（見警卷第24-27 頁）在卷可
    稽，及內政部警政署刑事警察局97年1 月28日刑鑑字第0960
    193162號槍彈鑑定書〔見台灣高雄地方法院檢察署96年度偵
    字第35091 號卷（下稱偵1 卷）第88-92 頁〕、97年7 月10
    日刑鑑字第0970087862號槍彈鑑定書（見原審卷第229-231
    頁）可參，按被告之自白，非出於強暴、脅迫、利誘、詐欺
    、疲勞訊問、違法羈押或其他不當方法，且與事實相符者，
    得為證據，刑事訴訟法第156 條第1 項定有明文。亦即被告
    之自白係出於自由意思，且與事實相符者，即有證據能力，
    被告迭次自白，均係出於自由意志，自得採為本件判決之基
    礎。由上揭各證據資料研析，足認被告之自白核與事實相符
    ，其購入仿BERETTA 廠M9型半自動模型槍及上開手槍之土造
    金屬槍管及子彈，而後改造成具殺傷力之槍枝販賣之，堪以
    認定。
  (二)證人即另被告吳曜宏於警詢及偵查具結證述「我因與朋友聚
    會而得知甲○○有販賣槍枝，先於96年10月底在甲○○屏東
    住處向甲○○以3 萬元代價購買改造手槍，且於試射後確認
    槍管暢通可擊發子彈，於96年11月上旬以每顆6 百元代價向
    姓名年籍不詳綽號「宏仔」之成年男子購買子彈5 顆（本院
    僅認定4 顆，詳如後述），2 日後再以1 千元代價向甲○○
    購買1 個彈匣，後因試射造成該改造手槍槍枝滑套裂開，所
    以於96年12月3 日下午2 、3 時許再交予甲○○修理，同時
    將1 個彈匣及另行購買之子彈5 顆寄放於甲○○處，嗣於96
    年12月5 日以電話確認修復完畢」等情明確（見警卷第55-5
    6 、59-60 頁、偵1 卷第56-57 頁），且其於警詢中對於甲
    ○○所辯「即所販賣者係槍管未打通之槍枝，且售價為1 萬
    2 千元」等語，亦陳明：「如果不是完整之改造槍枝，我不
    需要花錢向被告甲○○購買」等語（見警卷第64-65 頁），
    衡以被告吳曜宏於查獲之初之警詢、偵查中，均能仔細描述
    上開購買槍枝之過程、地點、價錢及試射、送修、修復等情
    ，且對於警察提出有利被告甲○○之上述質疑，猶能以自己
    向被告甲○○購買槍枝之理由予以反駁，則證人即另被告吳
    曜宏上開證述應堪採信。
  (三)證人即另被告吳曜宏嗣於原審雖改口證稱：「本件扣案貝瑞
    塔M9型手槍是跟甲○○去六合夜市買的」、「那裡的路我也
    不知道，甲○○帶我去的」、「在巷子走進去，甲○○帶我
    去店裡面就買了」、「本件查扣彈匣，是後來甲○○送我的
    」、「（買的東西因為壞掉了，我想就留給他，我就去北部
    工作」、「把槍留給甲○○，是我不知道要放哪裡，放家裡
    我覺得怪怪的」、「槍未試射，是摔壞了」云云（見原審卷
    第150-152 、154 頁），然其上開原審證詞顯與其前於警詢
    、偵查所述不符，且其於原審亦不諱言警察並無施以強暴、
    脅迫等語（見原審卷第153 頁），又其於原審所證「因想去
    北部工作所以就把系爭改造手槍留給被告甲○○」部分，亦
    與被告甲○○於原審所供「吳曜宏交其修理」相違（見原審
    卷第69頁），另其於原審所證「本件查扣彈匣，是後來甲○
    ○送我的」，亦與被告甲○○於本院所供「扣案彈匣1 個是
    我與吳曜宏一起去買的」（見本院上訴卷第81頁）未合，是
    被告吳曜宏於原審所為上開證詞，自不足採為對被告甲○○
    有利之認定，應以其前於警詢、偵查之證述屬實。至於證人
    即另被告吳曜宏雖亦證稱其將「5 顆」子彈寄放於被告甲○
    ○處等語，但因本案僅為警查獲「4 顆」子彈，經送驗後為
    口徑9mm 制式子彈具有殺傷力，有上開內政部警政署刑事警
    察局在卷可稽，則無其他具體事證佐認下，僅能認定被告吳
    曜宏係交付「4 顆」子彈給甲○○之事實。
  (四)按彈匣為手槍之主要組成零件，業經內政部86年11月24日（
    86）台內警字第8670683 號函釋在案，又扣案如附表甲編號
    1 所示「塑膠彈匣」，係屬塑膠材質之手槍彈匣；另附表甲
    編號8 、9 所示「彈匣」各1 個，均係金屬材質之手槍彈匣
    之事實，業據法院當庭調取勘驗屬實（見本院上訴卷第171
    頁），則被告甲○○之辯護意旨均指陳被告甲○○售予吳曜
    宏之彈匣，係屬塑膠材質之玩具槍等語（見本院上訴卷第87
    、97頁），顯然有將上開附表甲編號1 所示「塑膠彈匣」之
    材質（塑膠）與編號8 、9 所示「彈匣」之材質（金屬）誤
    認之情。又扣案附表甲編號8 、9 所示金屬彈匣各1 個，既
    可供編號9 之具可發射子彈而有殺傷力之改造手槍使用，自
    屬該改造手槍之主要組成零件甚明，則被告甲○○之辯護意
    旨聲請將扣案彈匣送請鑑定是否構成「手槍之主要組成零件
    」（見本院上訴卷第89頁），因此部分待證事實業已明確，
    如前所述，所謂依法應於審判期日調查之證據，係指與待證
    事實有重要關係，在客觀上顯有調查必要性之證據而言，故
    其範圍並非漫無限制，必其證據與判斷待證事實之有無，具
    有關連性，得據以推翻原判決所確認之事實，而為不同之認
    定，始足當之。若僅係枝節性問題，或所證明之事項已臻明
    瞭，自均欠缺其調查之必要性（最高法院96年度台上字第10
    11號判決要旨參照）。依刑事訴訟法第163 條之2 第2 項第
    3 款規定，認為此調查已無必要。至於被告甲○○上訴理由
    狀所提出之網路販售模型槍、彈匣等零件資料（見本院上訴
    卷第25-33 頁），僅屬網路或店家販售此類商品之資料，既
    難證明與本件改造手槍及供該槍枝使用之彈匣情形相同，自
    無從作為有利於被告甲○○之認定，附此敘明。
  (五)被告吳曜宏於本院前審審理時雖未能看出扣案改造手槍握把
    有無刮痕一節，而被告甲○○辯護意旨執此質疑，吳曜宏於
    警詢中指認扣案改造手槍為甲○○所販賣之手槍所為陳述並
    不實在（見本院上訴卷第171-172 頁），然被告甲○○於本
    院準備程序已直承販賣槍彈，警詢亦供承其有以扣案銼刀來
    磨槍托之舉（見警卷第5 頁），則證人即另被告吳曜宏於偵
    查中以此握把刮痕特徵，憑以指認扣案改造手槍確係甲○○
    所販賣之手槍（見偵1 卷第55頁），自屬可信。自難以被告
    吳曜宏事後未能再辨認出扣案改造手槍握把刮痕之情，遽認
    被告吳曜宏先前指認扣案改造手槍有何瘕疵。
  (六)甲○○亦供承其係修理扣案槍枝「滑套破裂」部分，再對照
    扣案槍、彈上開鑑定結果，足認證人吳曜宏向被告甲○○所
    購買槍枝之初，即屬可擊發子彈具有殺傷力之改造手槍無誤
    。
三、核被告甲○○上開所為，係犯槍砲彈藥刀械管制條例第8 條
    第1 項之未經許可製造可發射子彈具有殺傷力之槍砲罪、未
    經許可販賣可發射子彈具有殺傷力之槍砲罪，及同條例第11
    條第1 項之販賣彈藥罪。被告甲○○應吳曜宏之洽購，而購
    入仿BERETTA 廠M9型半自動模型槍一支，再自電腦網路購得
    槍管一支，於屏東市住處，將該模型槍之槍管換裝金屬槍管
    ，製造可發射子彈具有殺傷力之改造手槍一支後，販賣予吳
    曜宏，嗣槍枝滑套故障，送回甲○○修理，此項售後服務，
    仍屬製造行為之一部，不另論罪。被告販賣槍及子彈部分，
    屬一行為觸犯數罪名，從一重論處販賣槍枝罪處斷。其製造
    與販賣行為間有高低度之吸收關係。應依製造可發射子彈具
    有殺傷力之槍砲罪處斷。其製造及販賣前後之持有槍彈，為
    其製造及販賣之當然結果，不另論以持有罪。其後之送回修
    繕，亦不另論持有及寄藏罪。公訴人認另犯寄藏槍枝罪俱係
    數罪併罰，自係誤會。公訴人於起訴事實中業已敘及警方於
    被告甲○○住處查獲其持有扣案改造手槍、彈匣、子彈部分
    ，法院自得併予審理；被告甲○○曾於95年間因違反槍砲彈
    藥刀械管制條例案件，經臺灣屏東地方法院判處有期徒刑6
    月，於96年3 月2 日易科罰金執行完畢，有台灣高雄地方法
    院檢察署刑案資料查註紀錄表及台灣高等法院被告全國前案
    紀錄表可按，其於有期徒刑執行完畢後5 年以內故意再犯本
    件有期徒刑以上之罪，為累犯，應依刑法第47條第1 項規定
    加重其刑，法定刑為無期徒刑部分依法不得加重，爰僅就其
    餘法定刑部分加重之。
四、原審依數罪併罰之例及就未經合法起訴之部分，為科刑之判
    決（依製造、販賣及寄藏可發射子彈具有殺傷力之槍砲、販
    賣槍枝零組件數罪併罰），自有未合，被告甲○○上訴意旨
    指摘原判決不當，為有理由，此部分應由本院撤銷改判，爰
    審酌被告甲○○先購入仿BERETTA 廠M9型半自動模型槍，復
    購入上開手槍之土造金屬槍管及子彈，於其住處，將上開仿
    BERETTA 廠M9型半自動模型槍之槍管換裝上開土造金屬槍管
    ，製造可發射子彈具有殺傷力之改造手槍1 支（含彈匣1 個
    ）連同子彈而販賣之，並為售後之修繕服務，犯後坦承犯行
    之態度等一切情狀，量處有期徒刑伍年肆月，併科罰金新臺
    幣15萬元，並依法就罰金部分，諭知如易服勞役，以新臺幣
    1 仟元折算1 日。附表甲編號1-7 所示之物，為被告甲○○
    所有供改造槍枝之用，業據被告甲○○於警詢供述在卷，此
    部分均依刑法第38條第1 項第2 款宣告沒收；至於附表乙編
    號2-4 之物，固據證人廖橋俊於警詢指明非其所有，而係甲
    ○○寄放（見警卷第77頁警詢筆錄及第47頁指認甲○○照片
    ），嗣於原審亦具結證述「甲○○寄放的」（見原審卷第11
    9 頁），惟並無任何證據足以證明被告甲○○用以改造槍枝
    ，自不能宣告沒收。又附表甲編號8-10之物，除其中編號10
    之子彈業已試射擊發2 顆，因不具子彈之外型及功能，已無
    殺傷力，非屬違禁物外，其餘均為違禁物，係屬被告甲○○
    販賣給被告吳曜宏，均不能依刑法第38條第1 項第1 款宣告
    沒收。
五、公訴意旨另略以：被告甲○○於96年10月底某日，連同上開
    改造手槍，以3 萬元之價格，亦販賣具殺傷力之子彈4 顆予
    被告吳曜宏，認被告甲○○此部分涉犯槍砲彈藥刀械管制條
    例第12條第1 項之販賣子彈罪嫌。然訊據被告甲○○否認有
    何販賣子彈犯行，經查本件扣案之4 顆子彈，係吳曜宏於96
    年11月上旬向綽號「宏仔」姓名年籍不詳之成年男子所購買
    ，且別無其他證據可證明該扣案之4 顆子彈係被告甲○○販
    賣予吳曜宏，自難僅以被告甲○○自承該4 顆子彈係被告吳
    曜宏所寄藏，即認被告甲○○有販賣該子彈犯行，此部分自
    難證明被告甲○○有販賣4 顆子彈予吳曜宏罪責，然公訴人
    起訴認此部分與上開關於被告甲○○販賣改造手槍之論罪部
    分，有想像競合犯之裁判上一罪關係，此部分爰不另為無罪
    之諭知。
六、原判決意旨另以: 甲○○明知未經許可不得販賣槍砲主要組
    成零件，竟基於販賣槍砲主要組成零件之犯意，於96年11月
    上旬某日，以1 千元價格將槍砲之主要組成零件之可供上開
    改造手槍使用彈匣1 個販賣予吳曜宏予以非法持有。處有期
    徒刑年拾月，併科罰金新臺幣壹拾萬元，罰金如易服勞役
    ，以新臺幣壹仟元折算壹日等情。此部分係檢察官於97年5
    月27日提出補充理由書擴張之犯罪事實（見原審卷第95-98
    頁），並未據起訴，有起訴書在卷可稽。此部分原審係訴外
    裁判，謹由本院撤銷，毋庸為任何審判上之諭知。
七、被告甲○○另被訴販賣第三級毒品、未經許可販賣可發射子
    彈具有殺傷力之改造瓦斯槍部分，及另被告吳曜宏、廖橋俊
    、黃宏文部分，已經判決確定，不另論列，附此敘明。
據上論斷，應依刑事訴訟法第369 條第1 項前段、第364 條、第
299 條第1 項前段，槍砲彈藥刀械管制條例第8 條第1 項、第12
條第1 項，刑法第11條前段、第55條、第47條第1 項、第42條第
3 項、第38條第1 項第1 款、第2 款、刑法施行法第1 條之1 ，
判決如主文。
本案經檢察官陳宗吟到庭執行職務。
中    華    民    國    98    年    5     月    12    日
                  刑事第二庭  審判長法  官  林正雄
                                    法  官  黃壽燕
                                    法  官  陳啟造
以上正本證明與原本無異。
如不服本判決應於收受本判決後10日內向本院提出上訴書狀，其
未敘述上訴理由者，並得於提起上訴後10日內向本院補提理由書
狀（均須按他造當事人之人數附繕本）「切勿逕送上級法院」。
中    華    民    國    98    年    5     月    12    日
                                    書記官  彭筱瑗
附錄本判決論罪科刑法條：
槍砲彈藥刀械管制條例第8 條
未經許可，製造、販賣或運輸鋼筆槍、瓦斯槍、麻醉槍、獵槍、
空氣槍或第4 條第1 項第1 款所定其他可發射金屬或子彈具有殺
傷力之各式槍砲者，處無期徒刑或5 年以上有期徒刑，併科新臺
幣1 千萬元以下罰金。
未經許可，轉讓、出租或出借前項所列槍枝者，處5 年以上有期
徒刑，併科新臺幣1 千萬元以下罰金。
意圖供自己或他人犯罪之用，而犯前二項之罪者，處無期徒刑或
7 年以上有期徒刑，併科新臺幣1 千萬元以下罰金。
未經許可，持有、寄藏或意圖販賣而陳列第1 項所列槍枝者，處
3 年以上10年以下有期徒刑，併科新臺幣700 萬元以下罰金。
第1 項至第3 項之未遂犯罰之。
槍砲彈藥刀械管制條例第12條
未經許可，製造、販賣或運輸子彈者，處1 年以上7 年以下有期
徒刑，併科新台幣500 萬元以下罰金。
未經許可，轉讓、出租或出借子彈者，處6 月以上5 年以下有期
徒刑，併科新台幣300 萬元以下罰金。
意圖供自己或他人犯罪之用，而犯前二項之罪者，處3 年以上10
年以下有期徒刑，併科新台幣700 萬元以下罰金。
未經許可，持有、寄藏或意圖販賣而陳列子彈者，處5 年以下有
期徒刑，併科新台幣300 萬元以下罰金。
第1 項至第3 項之未遂犯罰之。
附表甲：（甲○○住處查扣）
┌──┬───────────────┬───┬─────────────────┐
│編號│     物品名稱                 │數  量│ 備    註                         │
├──┼───────────────┼───┼─────────────────┤
│    │下槍身（槍枝管制編號0000000000│ 1 支 │內政部警政署刑事警察局97年7 月10日│
│1   │，含塑膠槍身及塑膠彈匣）      │      │刑鑑字第0970087862號槍彈鑑定書    │
├──┼───────────────┼───┼─────────────────┤
│2   │金屬槍管（內具阻鐵）          │ 2 支 │同上                              │
├──┼───────────────┼───┼─────────────────┤
│3   │零件組（內含金屬彈簧、金屬保險│ 1 包 │同上                              │
│    │鈕、土造金屬撞針半成品）      │      │                                  │
├──┼───────────────┼───┼─────────────────┤
│4   │彈簧                          │ 3 條 │                                  │
├──┼───────────────┼───┼─────────────────┤
│5   │銼刀                          │ 2 支 │                                  │
├──┼───────────────┼───┼─────────────────┤
│6   │老虎鉗                        │ 2 支 │                                  │
├──┼───────────────┼───┼─────────────────┤
│7   │斜口鉗                        │ 1 支 │                                  │
├──┼───────────────┼───┼─────────────────┤
│8   │彈匣                          │ 1 個 │                                  │
├──┼───────────────┼───┼─────────────────┤
│9   │仿貝瑞塔廠M9型半自動手槍換裝土│ 1 把 │1、內政部警政署刑事警察局97年月28 │
│    │造金屬槍管之改造手槍（含彈匣，│      │   日刑鑑字第09 60193162 號槍彈鑑 │
│    │槍枝管制編號：0000000000）    │      │   定書                           │
│    │                              │      │2、經鑑定具殺傷力                 │
├──┼───────────────┼───┼─────────────────┤
│10  │9mm制式子彈                   │ 4 顆 │1、同上鑑定書                     │
│    │                              │      │2、已試射2 顆，經鑑定具殺傷力（已 │
│    │                              │      │   試射之子彈2 顆，不予宣告沒收） │
├──┼───────────────┼───┼─────────────────┤
│11  │ERICSON手機                   │ 1 支 │門號：0000000000                  │
│    │                              │      │序號：00000000000000000           │
├──┼───────────────┼───┼─────────────────┤
│12  │NOKIA手機                     │1  支 │門號：0000000000                  │
│    │                              │      │序號：000000000000000             │
└──┴───────────────┴───┴─────────────────┘
附表乙：（廖橋俊住處查扣）
┌──┬───────────┬───┬─────────────────┐
│編號│      物品名稱        │數  量│ 備    註                         │
├──┼───────────┼───┼─────────────────┤
│    │                      │1  支 │門號：0000000000                  │
│1   │OKWAP手機             │      │序號：000000000000000             │
├──┼───────────┼───┼─────────────────┤
│2   │六角扳手              │10 支 │被告甲○○所有                    │
├──┼───────────┼───┼─────────────────┤
│3   │挫刀                  │1  支 │同上                              │
├──┼───────────┼───┼─────────────────┤
│4   │彈簧                  │2  支 │同上                              │
├──┼───────────┼───┼─────────────────┤
│5   │K他命吸食工具         │1  組 │不在檢察官起訴範圍                │
│    │                      │      │                                  │
├──┼───────────┼───┼─────────────────┤
│6   │摻K他命香煙           │2  支 │同上                              │
├──┼───────────┼───┼─────────────────┤
│7   │非管制性克拉克27型手槍│1  支 │同上                              │
├──┼───────────┼───┼─────────────────┤
│8   │非管制性史密斯威森4506│1  支 │內政部警政署刑事警察局97年1 月28日│
│    │型號手槍（槍枝管制編號│      │刑鑑字第096019 3162 號槍彈鑑定書  │
│    │0000000000）          │      │                                  │
├──┼───────────┼───┼─────────────────┤
│9   │不具殺傷力子彈        │1  顆 │不在檢察官起訴事實之範圍，亦無證明│
│    │                      │      │有殺傷力之鑑定報告或其他依據      │
└──┴───────────┴───┴─────────────────┘


司法院資訊處製作；財團法人民間司法改革基金會備份。
